【裁判字號】    99,抗,1816
【裁判日期】    991130
【裁判案由】    訂立合理收費標準
【裁判全文】
臺灣高等法院民事裁定                  99年度抗字第1816號
抗  告  人  謝明炎
上列抗告人因與相對人敦南法拉麗社區管理委員會間請求訂立合
理收費標準事件，對於中華民國99年10月22日台灣台北地方法院
99年訴字第4662號所為裁定提起抗告，本院裁定如下：
    主  文
抗告駁回。
抗告訴訟費用由抗告人負擔。
    理  由
一、抗告意旨略以：原法院從未諭知抗告人應依民事訴訟法第77
    條之13規定於何時何處繳納裁判費，抗告人亦未收受原法院
    命補繳裁判費之裁定，實無從遵行繳費，原裁定以抗告人未
    繳裁判費為由駁回起訴，令人訝異。為此提起抗告，求為廢
    棄原裁定。
二、按提起民事訴訟，應依民事訴訟法第77條之13之規定繳納裁
    判費，此為必須具備之程式。而起訴不合程式，經審判長定
    期間先命補正而未補正者，法院應以裁定駁回之，為民事訴
    訟法第249條第1項第6款所明定。又不能依民事訴訟法第136
    條、第137條規定送達者， 得將文書寄存送達地之自治或警
    察機關，並作送達通知書兩份，一份黏貼於應受送達人住居
    所、事務所、營業所或其就業處所門首，另一份置於該送達
    處所信箱或其他適當位置，以為送達。寄存送達，自寄存之
    日起，經十日發生效力。民事訴訟法第138 條第1、2項亦有
    明文。
三、經查，抗告人之住所地為台北市○○街170 巷7弄20號5樓，
    業據其於原法院起訴狀及本件抗告狀載明無訛。又抗告人提
    起本件訴訟，未據繳納裁判費，亦未於起訴狀內記載訴訟標
    的金額或價額，經原法院於99年9 月15日裁定命抗告人於收
    受裁定5 日內查報訴訟標的價額，並按該訴訟標的價額補繳
    裁判費。該裁定於99年9 月27日因送達至抗告人住所地未獲
    會晤本人，亦無受領文書之同居人或受僱人，已寄存於抗告
    人住所地之台北市政府警察局南港分局同德派出所以為送達
    ，並作送達通知書兩份，一份黏貼於抗告人住所門首，另一
    份置於該住所信箱，此有送達證書附卷可稽（見原審訴字卷
    頁13），則依上開說明，自寄存之日起算十日即99年10月7
    日即發生合法送達抗告人效力，尚不因抗告人實際有無至警
    局領取該裁定而受影響。然抗告人逾期迄未補繳，有原法院
    民事科查詢簡答表可稽（見原審卷頁14），從而，原法院於
    99年10月22日以抗告人起訴迄未補繳裁判費難認合法為由，
    據以裁定駁回抗告人之起訴，於法並無違誤。抗告意旨仍執
    前詞，指摘原裁定不當，為無理由，應予駁回。
四、據上論結，本件抗告為無理由，爰裁定如主文。
中    華    民    國    99    年    11    月    30    日
                    民事第九庭
                        審判長法  官  張宗權
                              法  官  林曉芳
                              法  官  鄭純惠
正本係照原本作成。
本裁定除以適用法規顯有錯誤為理由外，不得再抗告。如提起再
抗告，應於收受後10日內委任律師為代理人向本院提出再抗告狀
。並繳納再抗告費新台幣１千元。
中    華    民    國    99    年    12    月    3     日
                              書記官  劉麗芬

司法院資訊處製作；財團法人民間司法改革基金會備份。
